臺灣臺中地方法院刑事判決
111年度簡上字第58號
上  訴  人  臺灣臺中地方檢察署檢察官
被      告  楊明郎



上列上訴人因被告傷害案件，不服中華民國110 年12月27日本院
臺中簡易庭110年度中簡字第2606號第一審簡易判決（聲請簡易
判決處刑案號：臺灣臺中地方檢察署110年度偵字第35976號），
提起上訴，本院管轄之第二審合議庭判決如下：
    主    文
上訴駁回。
楊明郎緩刑貳年。
    犯罪事實及理由
一、本案經本院合議庭審理結果，除加列「被告楊明郎於本院準
    備程序、審理時之自白」為證據外，認第一審簡易判決認事
    用法及量刑均無不當，應予維持，並引用第一審簡易判決書
    及臺灣臺中地方檢察署檢察官聲請簡易判決處刑書記載之犯
    罪事實及理由、證據並所犯法條（如附件一、二）。
二、檢察官循告訴人張曾霞雲之請求提起上訴，意旨略以：本件
    被告楊明郎因細故竟出手毆打告訴人張曾霞雲，導致告訴人
    受有左臉頰挫傷等傷害，而被告卻迄今拒不與告訴人和解、
    妥善合理解決。原判決對被告所科拘役40日，衡諸被告暴力
    犯行及其對告訴人所加害之程度顯不相當，不符比例原則及
    公平原則，因認原判決之量刑過輕，尚不足以收懲儆之效，
    爰提起上訴，請求撤銷原判決，更為適當合法之判決等語。
三、按量刑輕重，係屬事實審法院得依職權自由裁量之事項，苟
    已斟酌刑法第57條各款所列情狀而未逾越法定刑度，不得遽
    指為違法。是法官於個案審判時，依個案情節加以審酌量刑
    ，倘無裁量濫用情事，要難謂其有不當之處。經查：被告楊
    明郎對於檢察官聲請簡易判決處刑之犯罪事實，業於本審準
    備程序及審理時坦承不諱，被告對於第一審簡易判決認定事
    實、所憑證據及適用法律等均不爭執，第一審簡易判決依據
    具體個案認定事實，以被告所為係犯刑法第277 條第1 項之
    傷害罪，事證明確，並審酌被告與告訴人同為臺中市南區「
    鑫園BOX」社區之住戶，被告為成年人士，具有一定社會閱
    歷，當知在現代法治社會中，應本諸理性，以和平之手段與
    態度解決問題，竟於與告訴人衝突過程中，徒手毆打、推倒
    告訴人，致使告訴人受有上開傷害，所為實屬不該；考量被
    告否認犯行之犯後態度，被告無調解意願而無法達成調解之
    情況，兼衡被告智識程度、生活狀況等一切情狀，量處拘役
    40日，並諭知以1,000元折算1 日之易科罰金折算標準，經
    核第一審簡易判決認事用法並無違誤，且就量刑部分，顯係
    以被告之責任為基礎，並具體斟酌刑法第57條所列情形就科
    刑時應審酌及注意之事項加以斟酌考量而為量定，並未逾越
    法定刑度，亦無過重、失輕或裁量權濫用之情形，縱第一審
    簡易判決未及審酌被告事後終能坦承犯行並已與告訴人達成
    調解之情狀（詳後述），然難認第一審簡易判決量刑有何違
    法或不當之情事，而構成應予撤銷之適法事由。綜上，檢察
    官以前開事由提起上訴，指摘原判決量刑過輕，請求從重量
    刑，為無理由，應予駁回。
四、末查被告未曾因故意犯罪受有期徒刑以上刑之宣告，此有其
    臺灣高等法院被告前案紀錄表在卷可稽，其因一時失慮而犯
    本案，且犯後於本院準備程序及審理時坦承犯行，並與告訴
    人調解成立，依調解內容履行完畢，獲得告訴人之諒解，告
    訴人並同意給予被告緩刑之宣告，有本院調解程序筆錄、刑
    事陳報狀各1 份（見本院卷第73至76頁、第87至89頁）存卷
    可參，本院認被告顯已有悔意，盡力彌補其本案犯行，且獲
    得告訴人諒解並同意給予被告緩刑之宣告，堪信其經此教訓
    後，當知所警愓，信無再犯之虞，本院因認對被告所宣告之
    刑，以暫不執行為適當，爰依刑法第74條第1 項第1 款規定
    併予宣告緩刑如主文所示。
據上論斷，應依刑事訴訟法第455 條之1 第1 項、第3 項、第37
3 條、第368 條，刑法第74條第1 項第1 款，判決如主文。
本案經檢察官詹常輝聲請以簡易判決處刑及提起上訴，檢察官張
添興到庭執行職務。 
中　　華　　民　　國　　111 　年　　5 　　月　　18　　日
                  刑事第十六庭審判長  法  官  江彥儀
                                      法  官  陳怡君
                                      法  官  吳金玫
以上正本證明與原本無異。
不得上訴。
                                      書記官  劉桉珍
中　　華　　民　　國　　111 　年　　5 　　月　　18　　日
附錄論罪科刑法條：
中華民國刑法第277條
傷害人之身體或健康者，處5年以下有期徒刑、拘役或50萬元以
下罰金。
犯前項之罪，因而致人於死者，處無期徒刑或7年以上有期徒刑
；致重傷者，處3年以上10年以下有期徒刑。
【附件一】
臺灣臺中地方法院刑事簡易判決
110年度中簡字第2606號
聲　請　人　臺灣臺中地方檢察署檢察官
被　　　告　楊明郎　男　(民國00年0月00日生)
　　　　　　　　　　身分證統一編號：Z000000000號
　　　　　　　　　　住臺中市○○區○○路0段000號
　　　　　　　　　　居臺中市○區○○街00號
上列被告因傷害案件，經檢察官聲請以簡易判決處刑（110年度
偵字第35976號），本院判決如下：
    主    文
楊明郎犯傷害罪，處拘役肆拾日，如易科罰金，以新臺幣壹仟元
折算壹日。
    犯罪事實及理由
一、本案犯罪事實、證據及理由，除引用【附件】檢察官聲請簡
    易判決處刑書之記載外，茲補充如下：
  ㈠犯罪事實部分：犯罪事實欄第5行原記載「詎楊明郎竟徒手
    接續……」等語部分，應予更正為「…詎楊明郎竟基於傷害人
    身體之接續犯意，徒手接續…」等語。
  ㈡理由部分：
  ⒈核被告楊明郎所為，係犯刑法第277條第1項之傷害罪。
  ⒉被告基於單一傷害犯意，以徒手方式毆打、推倒告訴人張曾
    霞雲之行為並造成告訴人張曾霞雲受有左臉頰挫傷、口腔黏
    膜挫擦傷、右肩及右前臂挫擦傷、頸部挫扭傷等傷勢，乃於
    密接之時間、地點，侵害同一之法益，各行為之獨立性極為
    薄弱，依一般社會健全觀念，在時間差距上，難以強行分開
    ，在刑法評價上，以視為數個舉動之接續施行，合為包括之
    一行為予以評價，較為合理，應屬接續犯，而構成包括之一
    罪。
  ⒊爰以行為人之責任為基礎，審酌被告與告訴人張曾霞雲同為
    臺中市南區「鑫園BOX」社區之住戶，被告為成年人士，具
    有一定社會閱歷，當知在現代法治社會中，應本諸理性，以
    和平之手段與態度解決問題，竟於與告訴人張曾霞雲衝突過
    程中，徒手毆打、推倒告訴人張曾霞雲，致使告訴人張曾霞
    雲受有上開傷害，所為實屬不該；考量被告否認犯行之犯後
    態度，被告無調解意願而無法達成調解之情況（見本院卷第
    37頁），兼衡被告智識程度、生活狀況（見本院卷第13 頁
    ）等一切情狀，量處如主文所示之刑，並諭知易科罰金之折
    算標準。
二、據上論斷，依刑事訴訟法第449條第1項前段、第3項、第454
    條第2項，刑法第277條第1項、第41條第1項前段，刑法施行
    法第1條之1第1項，逕以簡易判決處刑如主文。
三、如不服本案判決，得於收受判決書送達後20日內向本院提出
    書狀，上訴於本院第二審合議庭（應附繕本）。
本案經檢察官詹常輝聲請以簡易判決處刑。
中　　華　　民　　國　　110 　年　　12　　月　　27　　日
     　　         臺中簡易庭  法  官  李怡真           
以上正本證明與原本無異。
告訴人或被害人如不服判決，應備理由具狀向檢察官請求上訴，
上訴期間之計算，以檢察官收受判決正本之日起算。
　　　　　　　　  　　　　　  書記官  林怡君
中　　華　　民　　國　　110 　年　　12　　月　　28　　日
附錄本案論罪科刑法條全文：
中華民國刑法第277條
傷害人之身體或健康者，處5年以下有期徒刑、拘役或50萬元以
下罰金。
犯前項之罪，因而致人於死者，處無期徒刑或7年以上有期徒刑
；致重傷者，處3年以上10年以下有期徒刑。
【附件二】
臺灣臺中地方檢察署檢察官聲請簡易判決處刑書          定股
                                    110年度偵字第35976號
　　被　　　告　楊明郎　男  55歲（民國00年0月00日生）
　　　　　　　　　　　　住臺中市○○區○○路0段000號
                        居臺中市○區○○街00號
                        國民身分證統一編號：Z000000000號
　　選任辯護人　梁原銘律師
上列被告因傷害案件，業經偵查終結，認為宜聲請以簡易判決處
刑，茲敘述犯罪事實及證據並所犯法條如下：
　　　　犯罪事實
一、楊明郎與張曾霞雲均係臺中市南區「鑫園BOX」社區之住戶
    ，雙方因楊明郎在其位於臺中市○區○○街00號居處門口前種
    植植栽問題，素有不睦。而楊明郎於民國110年4月26日下午
    5時14分許，在上址居處前，與張曾霞雲因上開植栽問題，
    發生口角，詎楊明郎竟徒手接續毆打張曾霞雲2次，並將張
    曾霞雲推倒在地，致張曾霞雲因此受有左臉頰挫傷、口腔黏
    膜挫擦傷、右肩及右前臂挫擦傷、頸部挫扭傷等傷害。
二、案經張曾霞雲委請蕭文濱律師告訴偵辦。　
　　　　證據並所犯法條
一、詢據被告楊明郎固不否認有於前揭時、地，因與告訴人張曾
    霞雲發生爭執並致告訴人受傷之事實，然矢口否認有何傷害
    犯行，辯稱：「（光碟）5點14分33秒我確實有用手甩告訴
    人左臉，但是是告訴人先打我，我才還手；5點16分11秒也
    是她先打我，我才還手。接著14秒時，她一直往我身體靠近
    ，所以我才推開他」，本件是正當防衛云云。惟查，上開犯
    罪事實，業經告訴人於本署偵查中指訴明確，且證人即當時
    在場之保全王榮奎亦於本署偵查中證稱：「我看到告訴人右
    手有揮過去打到被告左臉頰，被告馬上還擊，一巴掌打向告
    訴人左臉頰，告訴人重心不穩就跌倒」等語。復有烏日澄清
    醫院診斷證明書1紙、現場監視器錄影翻拍照片12張及監視
    器光碟片1片等在卷可參。被告雖以上詞置辯，惟按彼此互
    毆，必以一方初無傷人之行為，因排除對方不法之侵害而加
    以還擊，始得以正當防衛論。且衡之一般社會經驗法則互毆
    係屬多數動作構成單純一罪而互為攻擊之傷害行為，縱令一
    方先行出手，而還擊一方在客觀上苟非單純僅對於現在不法
    之侵害為必要排除之反擊行為，因其本即有傷害之犯意存在
    ，則對其互為攻擊之還手反擊行為，自無主張防衛權之餘地
    。最高法院83年度台上字第4299號、84年台非字第208號著
    有判決可資參考。觀諸本件告訴人所受之傷勢係集中於臉部
    、頸部等重要部位，顯非被告單純抵擋告訴人之攻擊所造成
    ，而係另出於傷害之故意為之，甚為灼然，況被告自承：「
    （5點14分33秒）是告訴人『先』打我，我『才』還手；5點16分
    11秒也是她『先』打我，我『才』還手」，是縱認告訴人有毆打
    被告之行為，然其毆打行為業已完畢，亦即現時不法侵害已
    經過去，此時被告「才」為毆打之行為，難認係針對現在不
    法之侵害所為必要排除之反擊行為，是被告以此節置辯，要
    係卸責之詞，不足採信。至於被告最後推倒告訴人之行為，
    亦難認係正當防衛之行為。是本件事證明確，被告犯嫌堪已
    認定。
二、核被告所為，係犯刑法第277條第1項之罪嫌。被告2次毆打
    及1次推倒被害人之犯行，係於密切接近之時、地實施，並
    侵害同一被害人之同一法益，各行為之獨立性極為薄弱，依
    一般社會健全概念，在時間差距上，難以強行分開，在刑法
    評價上，以視為數個舉動之接續施行，合為包括之一行為予
    以評價，較為合理，請論以接續犯之一罪。
三、依刑事訴訟法第451條第1項聲請逕以簡易判決處刑。　
　　此致
臺灣臺中地方法院
中　　華　　民　　國　 110　　年　　11　　月　　11　　日
　　　　　　　　　　　　　　  檢  察  官　詹常輝
本件正本證明與原本無異　
中　　華　　民　　國　 110　　年　　11　  月　　24    日
                              書  記  官  蘇鎮源